臺北高等行政法院裁定
　　　　　　　　　　　　　　　　　　 96年度再字第00021號
聲　請　人　甲○○
代　理　人　劉永培　律師
相　對　人　行政院人事行政局
代　表　人　周弘憲（局長）住同上
上列當事人間因考試事件，聲請人對於最高行政法院中華民國96
年2 月8 日96年度裁字第263 號裁定，聲請再審，本院裁定如下
：
    主　文
本件移送最高行政法院。
  　理  由
一、按「再審之訴專屬為判決之原行政法院管轄。…對於最高行
    政法院之判決，本於第二百七十三條第一項第九款至第十四
    款事由聲明不服者，雖有前二項之情形，仍專屬原高等行政
    法院管轄。」「有左列各款情形之一者，得以再審之訴對於
    確定終局判決聲明不服。但當事人已依上訴主張其事由或知
    其事由而不為主張者，不在此限：…十四、原判決就足以影
    響於判決之重要證物漏未斟酌者。」「裁定已經確定，而有
    第二百七十三條之情形者，得準用本編之規定，聲請再審。
    」「民事訴訟法…第28條…之規定，於本節準用之。」行政
    訴訟法第275 條第1 項、第3 項、第273 條第1 項第14款、
    第283 條、第18條分別定有明文。又「訴訟之全部或一部，
    法院認為無管轄權者，依原告聲請或依職權以裁定移送於其
    管轄法院。」民事訴訟法第28條第1 項亦規定甚明。另按「
    …又當事人向最高行政法院提起上訴，是否合法，係屬最高
    行政法院應依職權調查裁判之事項，聲請人對最高行政法院
    以其上訴為不合法而駁回之裁定，以發見未經斟酌之證物為
    由聲請再審，依行政訴訟法第283 條準用同法第275 條第1
    項之規定，專屬最高行政法院管轄，不在同條第3 項規定之
    列。…」業經最高行政法院95年8 月份庭長法官聯席會議決
    議在案。
二、本件當事人間前因考試事件，經本院於民國（下同）94年8
    月25日以93年度訴字第2766號判決駁回原告之訴，經聲請人
    提起上訴，最高行政法院認其上訴已逾20日之法定不變期間
    ，上訴並不合法，乃於96年2 月8 日以96年度裁字第263 號
    裁定駁回其上訴確定在案。聲請人仍表不服，以該確定之最
    高行政法院裁定具有行政訴訟法第273 條第1 項第14款之再
    審事由，向本院聲請再審。本件聲請人據以聲請再審者，既
    係最高行政法院以其上訴為不合法而駁回之裁定，因屬最高
    行政法院依職權自行調查作成之裁判，參酌上開法條規定及
    最高行政法院95年8 月份庭長法官聯席會議決議，不論其再
    審之事由為何，均應專屬最高行政法院管轄，聲請人向本院
    聲請再審，管轄顯有錯誤，爰依職權將本件移送於有管轄權
    之最高行政法院。
三、依行政訴訟法第275 條第1 項、第283 條、第18條，民事訴
    訟法第28條第1 項裁定如主文。
中　　華　　民　　國　　96　　年　  11　　月　 28  　 日
                  第一庭審判長法  官　王立杰
                              法  官　周玫芳
                              法  官　劉錫賢
上為正本係照原本作成。
如不服本裁定，應於送達後10日內向本院提出抗告狀（須按他造
人數附繕本）。
中　　華　　民　　國　　96　　年　  11　　月　 28  　 日
                              書記官  林佳蘋
